---
title: "Visualización de datos - PEC2 - Técnica: histograma"
author: "Jose Luis Santos Durango"
date: "`r format(Sys.Date())`"
output:
  html_document:
    highlight: default
    number_sections: yes
    theme: cosmo
    toc: yes
    toc_depth: 2
    includes:
      in_header: UOC-logo.html
      after_body: UOC-logo.html

---
---

```{r setup, include=FALSE}
knitr::opts_chunk$set(echo = TRUE)
```

# Lectura del fichero de datos

```{r chunck1}
# Cargamos el fichero de datos para generar la visualización
censo <- read.csv("CensusIncome_clean.csv", sep=",")

```

Analicemos las distintas variables que se han identificado en el fichero y el tipo de datos con las que se ha identificado cada variable. Veamos si alguna variable nos resulta interesante para aplicar la técnica de visualización solicitada.

```{r chunck2}
str(censo)
```

# Histograma para el estudio de la variable: age
\

Para estudiar la distribución de la variable edad vamos a hacer uso de la función hist() en R que nos ofrece un histograma de frecuencias de la variable.

```{r chunck3}
# Variable edad
hist(censo$age, main="Histograma de la edad",xlab="Edad")
```
\
Como podemos apreciar la distribución de la edad, aparentemente no sigue una distribución normal como se puede observar en el gráfico ya que no sigue exactamente una simetría. Podríamos decir que sigue una distribución Gamma.
\
